【裁判字號】    99,審訴緝,19
【裁判日期】    991130
【裁判案由】    違反毒品危害防制條例
【裁判全文】
臺灣新竹地方法院刑事宣示判決筆錄    99年度審訴緝字第19號
公  訴  人  臺灣新竹地方法院檢察署檢察官
被      告  官大洋
指定辯護人  本院公設辯護人林建和
上列被告因違反毒品危害防制條例案件，經檢察官提起公訴（99
年度毒偵字第111 號）後，聲請改依協商程序而為判決，本院於
中華民國99年11月30日下午5 時在本院刑事第十一法庭宣示判決
，出席職員如下：
                                  法  官  楊惠芬
                                  書記官  張懿中
                                  通  譯  宋彩昱
法官起立朗讀判決主文、犯罪事實要旨、處罰條文、附記事項及
告以上訴限制、期間並提出上訴狀之法院，且諭知記載其內容：
一、主  文
    官大洋施用第一級毒品，累犯，處有期徒刑柒月。又施用第
    二級毒品，累犯，處有期徒刑肆月。扣案之安非他命吸食器
    壹組沒收之。應執行有期徒刑玖月。扣案之安非他命吸食器
    壹組沒收之。
二、犯罪事實要旨：
（一）官大洋前曾於民國88年4 月間因贓物案件，經本院於88年
      12月23日以88年度竹東簡字第121 號判處有期徒刑3 月，
      於89年1 月27日確定。又於88年5 月間因違反毒品危害防
      制條例案件，經本院於89年9 月8 日以88年度訴字第476
      號判處有期徒刑5 年2 月，並經臺灣高等法院於90年1 月
      20日以89年度上訴字第4569號判決上訴駁回，於90年3 月
      15日確定。又於88年5 月間因違反槍砲彈藥刀械管制條例
      及贓物等案件，經本院於89年3 月21日以88年度訴字第39
      8 號就寄藏彈藥罪部分判處有期徒刑1 年4 月，併科罰金
      新臺幣50000 元、就贓物罪部分判處有期徒刑4 月，應執
      行有期徒刑1 年6 月，併科罰金新臺幣50000 元，於89年
      4 月10日確定。嗣上揭三案件，經臺灣高等法院於90年5
      月8 日以90年度聲字第1713號裁定應執行有期徒刑6 年10
      月，於90年5 月21日確定。其又於89年2 月間因傷害案件
      ，經本院於89年8 月18日以89年度易字第553 號判處有期
      徒刑6 月，並因撤回上訴而於89年10月19日確定。又於89
      年2 月間因違反毒品危害防制條例案件，經本院於89年9
      月2 日以89年度易字第651 號判處有期徒刑10月，並經臺
      灣高等法院於89年12月28日以89年度上易字第4419號撤銷
      原判決，改判處有期徒刑9 月，於90年3 月15日確定。上
      揭傷害及違反毒品危害防制條例案件經本院於96年10月1
      日以96年度聲字第813 號裁定分別減為有期徒刑3 月、4
      月又15日，應執行刑有期徒刑6 月又15日確定。嗣上揭所
      有案件接續執行，於95年10月13日假釋出監，刑期至96年
      11月7 日假釋期滿未經撤銷假釋而視為執行完畢。
（二）官大洋前曾於87年間，因施用毒品案件，經臺灣新竹地方
      法院檢察署檢察官聲請，而經本院於87年10月21日以87年
      度毒聲字第825 號裁定送勒戒處所觀察、勒戒，旋因觀察
      、勒戒後，因認無繼續施用毒品傾向，於88年1 月27日執
      行完畢出所，並經臺灣新竹地方法院檢察署檢察官於88年
      1 月27日以88年度偵緝字第26號為不起訴處分確定。其又
      於88年間，因施用毒品案件，經臺灣新竹地方法院檢察署
      檢察官聲請，而經本院於88年5 月26日以88年度毒聲字第
      1018號裁定送勒戒處所觀察、勒戒，旋因觀察、勒戒後，
      因認無繼續施用毒品傾向，於88年7 月14日執行完畢出所
      ，並經臺灣新竹地方法院檢察署檢察官於88年7 月14日以
      88年度偵字第3140號為不起訴處分確定。其又於89年間，
      因施用毒品案件，經臺灣新竹地方法院檢察署檢察官聲請
      ，而經本院於89年5 月4 日以89年度毒聲字第1185號裁定
      令入戒治處所施以強制戒治，嗣因執行屆滿6 月，其成效
      經評定為合格，無繼續戒治之必要，經臺灣新竹地方法院
      檢察署檢察官聲請，而經本院於90年4 月11日以90年度毒
      聲字第676 號裁定停止戒治，所餘戒治期間，付保護管束
      ，並於90年6 月1 日出所，其保護管束期間於90年7 月26
      日屆滿，未經撤銷保護管束，而視為強制戒治執行完畢。
      至其此部分施用毒品犯行，經臺灣新竹地方法院檢察署檢
      察官聲請簡易判決處刑，而經本院改依適用通常訴訟程序
      審理，於89年9 月2 日以89年度易字第651 號判處有期徒
      刑10月，並經臺灣高等法院於89年12月28日以89年度上易
      字第4419號撤銷原判決而改判處有期徒刑9 月，於90年3
      月15日確定。
（三）詎官大洋猶不知悔改，仍未戒除毒癮，復於前開強制戒治
      執行完畢及前揭違反毒品危害防制條例案件後，又另行起
      意，並基於施用第一級毒品海洛因之犯意，於98年10月31
      日7 時許，在其位於新竹縣橫山鄉○○路○ 段278 號之居
      處內，以將第一級毒品海洛因摻入香菸中吸食之方式，施
      用第一級毒品海洛因。又另行起意，並基於施用第二級毒
      品甲基安非他命之犯意，於98年10月31日12時許，在上揭
      居處內，以將第二級毒品甲基安非他命置放玻璃球內燒烤
      ，讓其起煙霧，再以吸食器吸食煙霧之方式，施用第二級
      毒品甲基安非他命。嗣於98年11月1 日凌晨1 時45分許，
      在桃園縣龍潭鄉○道○ 號○路北向72公里處，因駕駛之自
      小客車車身凹損，而為警攔查，在其長褲口袋扣得安非他
      命吸食器1 組，經警獲其同意採集尿液，並將其親採封緘
      之尿液送驗結果呈嗎啡陽性反應、可待因陽性反應、安非
      他命陽性反應及甲基安非他命陽性反應，因而為警循線查
      悉上情。
三、處罰條文：
    毒品危害防制條例第10條第1 項、第2 項，刑法第11條前段
    、第47條第1 項、第51條第5 款、第38條第1 項第2 款。
四、協商判決除有刑事訴訟法第四百五十五條之四第一項第一款
    於本訊問程序終結前，被告撤銷協商合意或檢察官撤回協商
    聲請者；第二款被告協商之意思非出於自由意志者；第四款
    被告所犯之罪非第四百五十五條之二第一項所定得以協商判
    決者；第六款被告有其他較重之裁判上一罪之犯罪事實者；
    第七款法院認應諭知免刑或免訴、不受理者情形之一，及違
    反同條第二項「法院應於協商合意範圍內為判決；法院為協
    商判決所科之刑，以宣告緩刑或二年以下有期徒刑、拘役或
    罰金為限」之規定者外，檢察官與被告、辯護人均不得上訴
    。
五、如有前項得上訴之情形，得自收受宣示判決筆錄送達之日起
    10日內，向本院提出上訴書狀，上訴於第二審法院。
中    華    民    國    99    年    11    月    30    日
                  刑事第九庭    書記官  張懿中
                                法  官  楊惠芬
以上正本證明與原本無異。
中    華    民    國    99    年    12    月    2     日
                                書記官  張懿中
附錄論罪科刑法條：
毒品危害防制條例第10條：
施用第一級毒品者，處六月以上五年以下有期徒刑。
施用第二級毒品者，處三年以下有期徒刑。

司法院資訊處製作；財團法人民間司法改革基金會備份。
